臺灣高等法院臺中分院刑事判決　　　　 96年度上訴字第411號
上　訴　人　臺灣臺中地方法院檢察署檢察官
被　　　告　乙○○
　　　　　　　　　　現於臺灣臺中監獄執行中
上列上訴人因被告毒品危害防制條例案件，不服臺灣臺中地方法
院95年度訴字第3547號中華民國95年12月27日第一審判決（起訴
案號：臺灣臺中地方法院檢察署95年度毒偵字第4794號），提起
上訴，本院判決如下：
      主  文
原判決撤銷。
乙○○施用第一級毒品，累犯，處有期徒刑捌月。
      事  實
一、乙○○前於民國 (下同 )九十三年間，因施用毒品案件，經
    台灣台中地方法院以九十三年度毒聲字第一四五一號裁定觀
    察、勒戒後，認無繼續施用傾向，於九十四年一月十七日釋
    放，於九十四年一月二十二日，由臺灣臺中地方法院檢察署
    檢察官以九十三年度毒偵字第三八三九號不起訴處分確定。
    復於九十三年間，因竊盜案件，經台灣台中地方法院以九十
    三年度豐簡上字第五五二號判處有期徒刑六月確定，於九十
    四年十二月八日縮刑期滿執行完畢。詎乙○○猶不知悔改，
    於前開觀察勒戒執行完畢釋放後五年內，明知海洛因係第一
    級毒品，竟基於施用第一級毒品海洛因之犯意，於九十五年
    八月二十三日十七時許，在臺中市○○區○○路某處之某加
    油站廁所內，以將海洛因粉末放入注射針筒加水稀釋後，持
    注射針筒施打血管之方法，施用海洛因一次。嗣於九十五年
    八月二十四日十九時三十分許，因另涉犯竊盜案件為警查獲
    ，經其同意採尿送驗呈有嗎啡陽性反應而查獲上情。
二、案經臺中縣警察局移送臺灣臺中地方法院檢察署檢察官偵查
    起訴。
      理  由
一、上開犯罪事實，迭據被告乙○○於原審及本院審理時坦白承
    認，核與被告於九十五年八月二十四日經警採尿送驗結果，
    呈嗎啡陽性反應相符 (見卷附中山醫學大學附設醫院檢驗科
    藥物檢測中心藥物尿液檢驗報告二紙)，被告自白與事實相
    符，堪予採信，被告於上述時地施用第一級毒品海洛因一次
    之事實，應可認定。又被告曾因施用毒品案件，經台灣台中
    地方法院以九十三年度毒聲字第一四五一號裁定觀察、勒戒
    ，執行後認無繼續施用傾向，於九十四年一月十七日釋放，
    於九十四年一月二十二日，由臺灣臺中地方法院檢察署檢察
    官以九十三年度毒偵字第三八三九號不起訴處分確定等情，
    有臺灣高等法院被告前案紀錄表一份在卷可參，本件事證明
    確，被告犯行堪予認定。
二、查海洛因為毒品危害防制條例第二條第二項第一款所稱之第
    一級毒品，不得持有、施用，被告乙○○竟持以施用，核其
    所為，係犯同條例第十條第一項施用第一級毒品罪，其持有
    海洛因之低度行為，應為施用之高度行為所吸收，不另論科
    。又被告前因竊盜案件，經台灣台中地方法院以九十三年度
    豐簡上字第五五二號判處有期徒刑六月確定，於九十四年十
    二月八日縮刑期滿執行完畢，有臺灣高等法院被告前案紀錄
    表在卷可憑，其受有期徒刑之執行完畢後，五年之內再故意
    犯本件有期徒刑以上之罪，為累犯，應依法加重其刑。原審
    予以論罪科刑固非無見，惟查法院為前項裁定後 (即簡式審
    判程序裁定)，認有不得或不宜者，應撤銷原裁定，依通常
    程序審判之，刑事訴訟法第二百七十三條之一第二項參照，
    又法院辦理刑事訴訟程序案件應行注意事項第一百三十九點
    規定，所謂不宜為簡式審判程序者，例如被告雖就被訴事實
    為有罪之陳述，但其自白是否真實尚有可疑，或被告對於裁
    判上一罪或數罪併罰之案件，僅就部分案情自白犯罪等情形
    。從而法院行簡式審判程序後，必以被告全部有罪之判決為
    限，倘認被告有罪之陳述仍有疑義或有不宜為有罪實體判決
    之情形者，自行撤銷原裁定，改行通常審判程序，方屬適法
    ，原審既認被告被訴自九十五年三月間起至同年八月二十二
    日止施用第一級毒品之犯行 (業經被告自白)，並無證據證
    明，而不另為無罪之諭知，竟仍以簡式程序判決，自有未洽
    ，檢察官以此為由上訴有理由，應由本院將原審判決撤銷改
    判，爰審酌被告之素行、犯罪之動機、手段、施用之次數及
    犯罪後態度，暨施用毒品主要係戕害個人身心之行為等一切
    情狀，量處如主文第二項所示之刑。
三、公訴意旨另以：被告乙○○另於九十五年三月間某日起至同
    年八月二十二日止，在臺中市○○區○○路某加油站廁所內
    施用第一級毒品海洛因多次，因認被告另犯毒品危害防制條
    例第十條第一項之罪嫌。按犯罪事實應依證據認定之，無證
    據不得認定犯罪事實；被告或共犯之自白，不得作為有罪判
    決之唯一證據，仍應調查其他必要之證據，以察其是否與事
    實相符，刑事訴訟法第一百五十四條第二項、第一百五十六
    條第二項分別定有明文。公訴人認被告有上述犯行，係以被
    告於偵查中之自白為其論據，經查，被告雖自白有此部分之
    犯行，然遍查全卷並無其他證據足資佐證，且海洛因施用後
    可於尿液中檢出之時間，依據Clarke'sIsolation andIdent
    ifica tion of Drugs第二版記載，施用海洛因後二十四小
    時內經由尿液排出之量可達施用劑量之百分之八十，而毒品
    施用後於尿液中可檢出之時間，受劑量及頻率、施用方式、
    飲水量之多寡、個人體質及其代謝情況等因素影響，因個案
    而異，海洛因可檢出之時間為一至四天，亦經行政院衛生署
    管制藥品管理局以九十二年三月十日管檢字第○九二○○○
    一四九五號函釋無訛，而被告於九十五年八月二十四日，經
    警查獲採其尿液送鑑定結果，尿液中雖檢驗出嗎啡之陽性反
    應，然此亦僅能證明被告於經警查獲採尿前之八月二十三日
    十七時許有施用第一級毒品之犯行，尚難僅憑卷附之尿液檢
    驗報告二紙遽認被告犯此部分施用第一級毒品之犯行，此外
    且查無其他積極證據足資佐證 (被告業已入監執行並剃頭，
    無法再採集其原有毛髮檢體鑑定其施用毒品之情形，公訴人
    上訴聲請調查被告之毛髮，已不能調查)，被告此部分犯罪
    並不能證明，因檢察官認此部分之犯行與上開起訴論罪部分
    ，有集合犯之實質上一罪關係，爰不另為無罪之諭知。
三、據上論斷，應依刑事訴訟法第三百六十九條第一項前段、第
    三百六十四條、第二百九十九條第一項前段、毒品危害防制
    條例第十條第一項、刑法第十一條前段、第四十七條第一項
    ，判決如主文。
    本案經檢察官甲○○到庭執行職務。
中　　華　　民　　國　　96　　年　　4　　月　　9  　　日
            刑事第九庭    審判長法　官　陳　筱　珮
                                法　官  余  仕  明
                                法　官  康  應  龍
上列正本證明與原本無異。
如不服本判決應於收受送達後十日內向本院提出上訴書狀，其未
述上訴之理由者並得於提起上訴後十日內向本院補提理由書 (
均須按他造當事人之人數附繕本)。
                                書記官  姚  錫  鈞
中　　華　　民　　國　　96　　年　　4 　　月　　10　　日
